【裁判字號】    90,易,1514
【裁判日期】    901231
【裁判案由】    竊盜
【裁判全文】
臺灣屏東地方法院刑事判決                          九十年度易字第一五一四號
    公  訴  人  臺灣屏東地方法院檢察署檢察官
    被      告  甲○○
    被      告  丙○○
右列被告因竊盜案件，經檢察官提起公訴（九十年度偵字第四一三七號），本院判決
如左：
    主  文
甲○○、丙○○共同毀壞門扇竊盜，各處有期徒刑玖月。
    事  實
一、甲○○與丙○○共同基於意圖為自己不法所有之犯意聯絡，於民國九十年五月十
    一日上午九時四十二分許，由甲○○駕駛車號Ｓ四─七四三二號自用小客車，搭
    載丙○○一同前往屏東縣瑪家鄉三和村三和四十五號乙○○所開設之卡拉ＯＫ店
    （已歇業），先由丙○○以不明方法毀壞該址之門鎖後，再一同進入店內，竊取
    乙○○所有之冷氣機一台，得手後，於正欲將冷氣機搬離現場之際，為乙○○發
    覺有異而抄錄甲○○所駕車輛之車號報警循線查獲。
二、案經屏東縣警察局內埔分局報請台灣屏東地方法院檢察署檢察官偵查起訴。
     理  由
一、訊據被告甲○○及丙○○均矢口否認有何竊盜犯行，均辯稱：伊等只是在右開時
    地撿芒果而已云云。經查：前開事實已據被害人乙○○於警訊及偵查中指訴歷歷
    ，且丙○○於破壞右揭卡拉ＯＫ店之門鎖時，甲○○在車上等候，二人在門鎖遭
    破壞後，即共同將店內冷氣機搬到屋外地上等情，復據證人林榮元結證屬實（九
    十年度偵字第四一三七號卷第三十四、三十五頁參照）。被告二人對此雖仍否認
    有何竊盜犯行，並執前詞為辯，惟被害人甲○○、證人林榮元與被告二人皆無怨
    隙，此已據被告等在本院審理中供述明確，故被害人及證人當無構陷被告之可能
    與必要，被害人及證人所言應堪採信，至被告等空言否認犯行，尚無可採。此外
    ，復有現場照片三幀及車輛作業系統查詢認可資料乙份附卷可考，本件事證明確
    ，被告犯行洵堪認定。
二、核被告二人所為，均係犯刑法第三百二十一條第一項第二款之毀壞門扇竊盜罪。
    被告間對此有犯意聯絡及行為分擔，均為共同正犯。茲審酌被告甲○○有違反麻
    醉藥品管理條例、竊盜等多項前科；被告丙○○亦有違反毒品危害防制條例之前
    科，素行均非良善，其等犯罪之動機、手段、竊盜物品之價值約為新台幣一萬二
    千元（被害人供詞參照）、被害人所受之損害、被告二人之智識程度及犯後仍飾
    詞置辯，毫無悔意等一切情狀，爰分別量處如主文所示之刑，以資懲儆。
據上論斷，應依刑事訴訟法第二百九十九條第一項前段，刑法第二十八條、第三百二
十一條第一項第二款，判決如主文。
中      華      民      國九十      年    十二    月    三十一    日
                                      臺灣屏東地方法院刑事第一庭
                                          法  官  王以齊
右正本證明與原本無異。
對於本判決如有不服應於收受送達後十日內向本院提出上訴書狀上訴於台灣高等法院
高雄分院並按他造當事人之人數附具繕本。
                                          書記官  林天化
中      華      民      國      九十      年    十二    月    三十一    日
附錄本判決論罪科刑法條：
刑法第三百二十一條第一項第二款
犯竊盜罪而有左列情形之一者，處六月以上五年以下有期徒刑：
二  毀越門扇、牆垣或其他安全設備而犯之者。


司法院資訊處製作；財團法人民間司法改革基金會備份。
